Julius Braunthal Papers ARCH.00111
International Institute of Social History
- II. BIJZONDER
  - B. Publicistische arbeid (nr. 190-334)
    - 1) Manuscripten (nr. 190-279)
      - 21 Thesen über den Wiederaufbau einer sozialistischen Zukunft. Getypte doorslag., 1939.; 211; 1 omslag
      - Scheme for the Organisation of a Propaganda Department for Germany. Getypt., 1939.; 212; 1 omslag
      - Concepten van gehouden radiolezingen voor de B.B.C., 1939-1943.; 213; 1 port
      - Der Krieg und die österreichische sozialistische Emigration. Ein Memorandum von Julius Braunthal für Friedrich Adler. Getypt., 1941-1942.; 214; 1 omslag
        Met begeleidende brieven.
      - Rede an der Bahre von Hans Hirsch. Unveröffentlicht. Getypte doorslag., 1944.; 215; 1 omslag
      - Die Sozialistische Internationale und ihr Präsident., 1945.; 216; 3 stukken
      - Rede over Friedrich Adler ter gelegenheid van diens terugkeer van verbanning naar Amerika., 1946.; 217; 1 omslag
      - A Hundred Years of Parliament in Austria. Getypte doorslag., 1948.; 218; 1 omslag
      - Einleitung zur Diskussion über "Tragedy in Austria" bij een vergadering van de Austrian Labour Club. Getypt., 1948.; 219; 1 omslag
      - Manuskript over 12 maart 1938 de inval van Hitler in Oostenrijk., 1948.; 220; 1 omslag
      - Toespraken en bijgewoonde diskussies voor Sender Alpenland Graz. Getypte doorslagen., 1948-1949.; 221; 1 omslag
      - Toespraken en bijgewoonde diskussies voor de B.B.C. Gestencild en getypt., 1948-1949.; 222; 1 omslag
      - Concepten van boekbesprekingen, artikelen en lezingen voor respektievelijk de International Socialist Forum, Plebs en de B.B.C., 1948-1949.; 223; 1 map
      - Gestencilde en getypte teksten van toespraken gehouden voor de B.B.C.-radio (Austrian Feature)., 1948-1949.; 224; 1 omslag
      - Toespraken voor verschillende verenigingen o.a. over het Israelisch-Arabische konflikt., 1947-1959.; 225; 1 omslag
      - Einleitung zu einer Autobiographie von Robert Ungar. Getypte doorslag., 1949.; 226; 1 omslag
      - The International Socialist Conference at Kopenhagen., 1950.; 227; 1 omslag
      - The Socialist International. A New Phase in its History., 1951.; 228; 1 omslag
      - Rede gehouden op het eerste congres van de Indiase Socialistische Partij in Groot-Britannië., 1951.; 229; 1 omslag
      - Rede gehouden op de partijdag van de S.P.Ö. in november 1951., 230; 1 omslag
      - Socialists in Russia. Henryk Erlich and Victor Adler., 1951.; 231; 3 stukken
      - Kurt Schumacher in Zürich. Ein dokumentarischer Bericht von Julius Braunthal., c. 1951.; 232; 1 omslag
      - Eine wahrhaft schicksalsschwere Mission. Die weltgeschichtliche Verantwortung der deutschen Sozial-Demokraten., 1952.; 233; 2 stukken
      - Rede over de Hongaarse Sociaal-demokraten., 1952.; 234; 4 stukken
      - Rede gehouden op de partijdag van de S.P.D., 1952.; 235; 1 omslag
      - Rede gehouden voor de British-Hungarian Labour Club over de Hongaarse revolutie. Getypte doorslag., 1953.; 236; 1 omslag
      - Socialism and Freedom of the Press. Gestencild., 1953.; 237; 1 omslag
      - Rede tijdens een protestbijeenkomst te Charleroi (België) tegen de Amerikaanse ekonomische hulp aan de Spaanse diktatuur van Franco., 1953.; 238; 1 omslag
      - Rede tijdens het kongres van de Sociaaldemokratische Partij van Italië gehouden te Rome in 1954., 239; 1 omslag
      - Rede in verband met de 1-mei-viering van de Vereinigung Deutscher Sozialdemokraten in Grossbritannien., 1954, 1956.; 240; 1 omslag
      - In Memory of Giacomo Matteotti(Assassinated on 10 June 1924)., 1954.; 241; 1 stuk
      - The historical significance of the Socialist International., 1954.; 242; 1 omslag
      - Rede over de rol van de Socialistische Internationale in de wereld, gehouden op de partijdag van de Partij van de Arbeid te Leiden., 1955.; 243; 1 omslag
      - Concept van een toespraak voor Radio Free Europe op 1 mei 1955 over het Tsjechische communisme., 244; 1 omslag
      - Concept van een redevoering bij gelegenheid van een kongres van de S.F.I.O. in Parijs in juni 1955 over Frankrijk en het socialisme., 245; 1 omslag
      - Concepten en aantekeningen van lezingen over het socialisme in Azië., 1956/1957.; 246; 1 omslag
      - Reflections on the destiny of socialism., 1957.; 247; 1 omslag
      - The Significance of Israeli Socialism and the Arab-Israeli Dispute. Met bijbehorende krantenartikelen., 1957-1959.; 248; 1 omslag
      - In Memory of Acharya Narendra Deva. Getypt., 1957?.; 249; 1 omslag
      - Concept van een voorwoord bij een verzameling essays over de ontwikkeling van de socialistische gedachte in verschillende Europese en Aziatische landen., c. 1957.; 250; 1 omslag
      - International Socialism and the Israeli-Arab Conflict. Gestencild. Met enkele perskommentaren., 1958.; 251; 1 omslag
      - Rede gehouden op het Atran Center over het internationale demokratische socialisme., 1958.; 252; 1 stuk
      - Rede gehouden tijdens een diner ter ere van de Amerikaanse socialist Eugen Debs. Getypt., 1958.; 253; 1 omslag
      - Rede gehouden bij gelegenheid van de National Convention of the American Histadrut Campaign, over socialisme in Israel., 1958.; 254; 1 omslag
      - Socialist Reconstruction in India and Israel., c. 1959.; 255; 1 omslag
      - Manuskript van zijn biografie van Otto Bauer., 1960/1961.; 256; 1 omslag
      - Trotsky-Simbol of the Tragedy of the Russian Revolution., c. 1960.; 257; 2 stukken
      - Socialism in Asia., c. 1960.; 258; 1 omslag
      - The International of Democratic Socialism., c. 1960.; 259; 1 omslag
      - Victor Adler and the Socialist International., 1966.; 260; 1 omslag
      - The Impact of the First World War on the Socialist International and the Socialist Parties., 1967.; 261; 1 omslag
      - Hannak s Apologie des Kardinals., c. 1967.; 262; 1 omslag
      - Reminiscences., 1968.; 263; 1 omslag
      - Recensie van Georges Haupt's "Socialism and the Great War. The Collapse of the Second International". Getypte doorslag., 1972.; 264; 1 omslag
      - Die Grundsätze der Genossenschaftsbewegung., s.d.; 265; 1 omslag
      - Concept van een rede over de International Socialist Women's Conference en haar rol in de Socialist International., s.d.; 266; 2 stukken
      - Zur Historiographie der zweiten Internationale., s.d.; 267; 1 omslag
      - Die deutsche Revolution und die österreichische Revolution. Berlin und Wien., s.d.; 268; 1 omslag
      - Manuskripten van artikelen over ekonomische problemen in de wereld., s.d.; 269; 1 omslag
      - Die ökonomische und politische Lage Deutschösterreichs., s.d.; 270; 1 omslag
      - Die Erneuerung der Internationale. Zum Buche Friedrich Adler s., s.d.; 271; 1 omslag
      - Biografische notitie over Julius Deutsch. Getypt. Met commentaar., 272; 1 omslag
      - Reflections on the Perspective of Socialism. Getypt., s.d.; 273; 1 omslag
      - Rede gehouden bij de toekenning van de Otto Bauer-Plakette. Getypt., s.d.; 274; 1 omslag
      - Die Pariser Kommune und das rote Wien. Getypt., s.d.; 275; 1 omslag
      - The Future of India. Getypt., s.d.; 276; 1 omslag
      - The Crisis of the International. Getypte doorslag., s.d.; 277; 1 stuk
      - Zur Krise der Sozialistischen Arbeiterinternationale. Getypte doorslag., s.d.; 278; 1 omslag
      - The same will happen in Austria. Getypt., s.d.; 279; 1 omslag
    - 2) Korrespondentie (nr. 280-294)
      - Korrespondentie met de B.B.C. over te houden radiolezingen., 1940-1943.; 280; 1 omslag
      - Korrespondentie over "The Future of Austria"., 1943, 1944.; 281; 1 omslag
      - Korrespondentie over "Need Germany survive?"., 1943.; 282; 1 omslag
      - Korrespondentie over "In search of the Millenium" 1945-1964., 283; 1 omslag
      - Korrespondentie over "The Tragedy of Austria"., 1948.; 284; 1 omslag
      - Ingekomen brieven met kritische reakties op de radiotoespraak "Hat der Oesterreicher Patriotismus?" voor de radiozender Alpenland., 1948, 1949.; 285-286; 2 pakken
        De namen van de afzenders zijn onbekend en/of voor het grootste deel doorgeschrapt.
      - Korrespondentie met G.D.H. Cole en Margaret Cole betr. G.D.H. Cole's boek "History of Socialist Thought: Marxism and Fascism"., 1954-1964.; 287; 1 omslag
      - Korrespondentie over " Otto Bauer. Eine Auswahl aus seinem Lebenswerk"., 1959-1967.; 288; 1 omslag
      - Korrespondentie voornamelijk met uitgeverijen betr. de uitgave van "Geschichte der Internationale". Met namenlijst., 1960-1963.; 289; 1 omslag
      - Korrespondentie met verschillende personen en instellingen betr. de biografie over Victor en Friedrich Adler. Met namenlijst., 1963-1970.; 290; 1 omslag
      - Korrespondentie met verschillende personen en instellingen betr."Geschichte der Internationale". Met namenlijst., 1964-1966.; 291; 1 map
      - Korrespondentie met uitgeverijen betr. de vertaling in het Engels van de Adler-biografie., 1966-1969.; 292; 1 omslag
      - Korrespondentie met verschillende personen en instellingen betr."Geschichte der Internationale". Met namenlijst., 1967-1971.; 293; 1 omslag
      - Korrespondentie met verschillende personen en instellingen betr. "Geschichte der Internationale", Bd. 3. Met namenlijst., 1971-1972.; 294; 1 omslag
    - 3) Dokumentatie en aantekeningen (nr. 295-334)
      - Aantekeningen en andere stukken die Braunthal gebruikt heeft voor het schrijven van een biografie van Otto Bauer., c. 1906-c. 1938.; 295-296; 2 mappen
      - Aantekeningen bij het tijdschrift "Licht über's Land" (3 januari-1 mei 1920)., s.d.; 297; 1 omslag
      - Verschillende pamfletten., c. 1950.; 298; 1 omslag
      - Circulaires van de Socialist International Information met artikelen van Braunthal., 299-300
        - 1953-1954., 299; 1 omslag
        - 1955-1959., 300; 1 omslag
      - Kranten en knipsels met artikelen van Braunthal over "Marxismus und Sozialismus in unseren Tagen". Met bijbehorende korrespondentie., 1954.; 301; 1 omslag
      - Aantekeningen en krantenknipsels betr. zijn tournee door Azië als afgevaardigde van de Socialistische Internationale te London voor het bijwonen van de Asian Socialist Conference te Bombay., 1956-1957.; 302; 1 omslag
      - Aantekeningen betr. het "Yearbook of the International Labour Movement"., 1956-1957.; 303; 1 omslag
      - Stukken betr. Braunthal's werkzaamheden voor het "Yearbook of the International Free Trade Union Movement"., 1956-1960.; 304; 1 omslag
      - Kranten- en tijdschriftenknipsels met artikelen van Braunthal over de kommunistische ideologie., 1957-1959.; 305; 1 omslag
      - Aantekeningen betr. "Geschichte der Internationale", Bd. 1., c. 1959.; 306-307; 2 mappen
      - Stukken betr. de medewerking aan de "Encyclopaedia Britannica., 1960-1970.; 308; 1 omslag
      - Artikelen, krantenknipsels e.d. die Braunthal gebruikt heeft voor het schrijven van Bd. 3 van de "Geschichte der Internationale"., 1960-1971.; 309; 1 map
      - Recensies uit kranten en tijdschriften over " Otto Bauer. Eine Auswahl aus seinem Lebenswerk"., 1961-1963.; 310; 1 omslag
      - Stukken betr. zijn lezing ter gelegenheid van het 100-jarig bestaan van de S.P.D., 1963.; 311; 1 omslag
      - Stukken betr. de deelname aan een wetenschappelijke konferentie georganiseerd door het Institut für Marxismus-Leninismus te Berlijn naar aanleiding van de oprichting van de Eerste Internationale in 1864., 1964.; 312; 1 omslag
      - Aantekeningen naar aanleiding van artikelen in kranten en tijdschriften over verschillende onderwerpen., 1964-1966.; 313; 1 omslag
      - Aantekeningen over en concepten van hoofdstukken uit "Die Geschichte der Internationale"., c. 1965.; 314; 1 omslag
      - Friedrich Adler's "Vor dem Ausnahmegericht" uit 1923, voorzien van aantekeningen en opmerkingen., c. 1965.; 315; 1 omslag
      - Stukken die Braunthal gebruikt heeft voor het schrijven van "Victor und Friedrich Adler"., c. 1965.; 316; 1 omslag
      - Kopieën van dokumenten, verzameld door Roman Rosdolsky en aan Braunthal toegezonden, betr. de oorlogspolitiek van Victor Adler(1915-1918), betr. de linksradikale tegenstanders van Victor Adler en betr. de deelname van de Servische sociaal-demokratie aan de Stockholmse vredeskonferentie van 1917., c. 1965.; 317; 1 omslag
      - Stukken betr. zijn lezingen over Victor Adler voor het St. Antony's College te Oxford., 1966.; 318; 1 omslag
      - Stukken betr. zijn lezing over de invloed van de Eerste Wereldoorlog op de L.S.I. en socialistische partijen voor The Institute of Contemporary History., 1967.; 319; 1 omslag
      - Stukken betr. zijn lezingen over de internationale socialistische beweging voor The London School of Economics and Political Science., 1967.; 320; 1 omslag
      - Stukken betr. het UNESCO-Symposium in Trier op 5 mei 1968 waarbij Braunthal een toespraak hield getiteld "Karl Marx und die Gegenwart"., 1967-1968.; 321; 1 omslag
      - Stukken betr. de deelname aan de Internationale Tagung der Historiker der Arbeiterbewegung (IV. Linzer Konferenz)., 1968.; 322; 1 omslag
      - Perskommentaren op het verschijnen van vol. 3 van "History of the International"., 1971-1972.; 323; 1 omslag
      - Stukken betr. "Need Germany survive?"., 1942-1947, 1950 en 1958.; 324; 1 omslag
      - Recensies betr. "In Search of the Millenium"., 1945-1957 en 1964-1965.; 325; 1 omslag
      - Recensies betr. "The Paradox of Nationalism"., 1946-1950.; 326; 1 omslag
      - Recensies betr. "The Tragedy of Austria"., 1948-1956.; 327; 1 omslag
      - Knipsels van Europese kranten en tijdschriften met artikelen van Braunthal over verschillende onderwerpen., 1949-1956.; 328; 1 omslag
      - Radiokommentaren op Bd. 1-2 van "Geschichte der Internationale"., 1961-1964.; 329; 1 omslag
      - Recensies uit duitstalige kranten en tijdschriften van Bd. 1-2 van "Geschichte der Internationale"., 1961-1966.; 330; 1 omslag
      - Perskommentaren uit verschillende landen van Europa betr. Bd. 1-2 van "Geschichte der Internationale"., 1961-1967.; 331; 1 omslag
      - Recensies uit Engelse en Amerikaanse tijdschriften en kranten over "History of the International", vol. 1-2., 1962-1969.; 332; 1 omslag
      - Kommunistische kommentaren uit kranten en tijdschriften over "History of the International", vol. 1-2., 1962-1970.; 333; 1 omslag
      - Recensies uit verschillende kranten en tijdschriften betr. de biografie van Victor en Friedrich Adler., 1966, 1967.; 334; 1 omslag
  - C. Dokumentatie (Nr. 335-392)
    - Nach zwei Jahren. Reden, gehalten im November 1918 von Friedrich Adler. Gedrukt., 335; 1 omslag
    - Stukken betr. het transport van medikamenten naar Georgië die werden begeleid door Braunthal als vertegenwoordiger van de International Federation of Trade Unions., 1922.; 336; 1 omslag
    - Friedrich Adler, "Die Lüge von der Kriegsunschuld". Gedrukt., 1924.; 337; 1 stuk
    - Telegrammen door verschillende personen verstuurd aan Braunthal., 1934.; 338; 1 omslag
    - " Freies Wort", "Der Ruf", " Ruf der Freiheit" en " Ruf der Wahrheit", Laatste nummers van deze tijdschriften, illegaal gedrukt en verspreid., November 1933-Februari 1934.; 339; 1 omslag
    - Friedrich Adler, "Die Aufgabe der Emigration in der vergewaltigten Partei". Gedrukt., c. 1935.; 340; 1 stuk
    - Stukken betr. de " Stichting Joodsche Arbeid Werkdorp Nieuwesluis"., 1936.; 341; 1 omslag
    - Knipsels uit verschillende kranten met artikelen over "Europa en de sociaal-demokratie"., 1938-1953.; 342; 1 omslag
    - Rapporten van het Sekretariaat van de L.S.I. over politieke gebeurtenissen in de wereld gedurende het jaar 1938. Gestencild in Franse, Duitse en Engelse taal., 1939.; 343-344; 2 mappen
    - Stukken betr. de internering van joden in concentratiekampen in Duitsland., 1940-1945.; 345; 1 omslag
    - Knipsels uit kranten en tijdschriften betr. Azië en het socialisme., 1940, 1952-1969.; 346; 1 omslag
    - Theodore Dan, "The future of democratic socialism"; "Stalinisierung Europas?"; "Die Geschichte des Bolschewismus"; "Das deutsche Schuldproblem"., c. 1942.; 347; 1 omslag
    - Hans Winterberg, "Einheitsfront gegen den Hitlerfaschismus". Gestencild., 1941.; 348; 2 stukken
    - Programm. Bund Deutscher Revolutionärer Sozialisten der Deutschen Demokratischen Sozialistischen Föderation. Gestencild., 1941/1942.; 349; 1 stuk
    - Circulaires uitgegeven door The International Socialist Forum., 1942-1944.; 350; 1 omslag
    - Stukken betr. honoraria van medewerkers aan The International Socialist Forum., 1942-1945.; 351; 1 omslag
    - Tijdschrift " Austrian Labor Information"., Sept. 1942-Jan. 1945.; 352; 1 omslag
    - Johann Hirsch, "Class antagonism in the Peace Settlement". Getypt., 1944.; 353; 1 omslag
    - R. Reventlow, "Rebuilding Socialism and National Problems in Post-War Europe". Getypt., 1944/1945.; 354; 1 omslag
    - Piero Treves, " Leonida Bissolati, On the twenty-fifth anniversary of his death (6th May 1920-1945)". Getypt., 355; 1 omslag
    - "Documents and Declarations concerning the Austrian Labour Organisations' Attitude to the War"., 1946.; 356; 1 stuk
    - Friedrich Adler, "Zur Geschichte des Scheiterns der Arbeiter-Internationale"., 1947.; 357; 1 stuk
    - Biografische gegevens over Friedrich Adler., 1947-1960.; 358; 1 omslag
    - Friedrich Adler, "Bemerkungen zur Lage im okkupierten Oesterreich". Originele Duitse tekst voor de epiloog in Braunthal's "The Tragedy in Austria". Getypt., 1948.; 359; 1 omslag
    - Toespraken van Friedrich Adler bij het overlijden van Otto Bauer en Jacques Freundlich., 1948, 1951.; 360; 2 stukken
    - Paolo Treves, "Es ist unnütz recht zu haben. Abhandlung über 30 Jahre Furcht". Getypt., 1949.; 361; 1 omslag
    - Evamaria en Howard Noel Brailsford, "Germany's influence on war or peace". Gestencild., 1949.; 362; 1 stuk
    - Stukken betr. Burma en Nepal en de socialistische partijen aldaar., 1950, 1958, 1967.; 363; 4 stukken
    - Kritieken van enkele prominente Europese sociaal-demokraten op een rede van Churchill over het Spanje van Franco., c. 1950.; 364; 3 stukken
    - Stukken betr. de dood van Kurt Schumacher., 1952.; 365; 4 stukken
    - Stukken betr. de bijgewoonde Asian Socialist Conference te Bombay., 1956-1958.; 366; 1 omslag
    - Krantenknipsels met artikelen over Israel in verband met zijn bezoek aan Israel., 1957.; 367; 1 omslag
    - Knipsels uit kranten en tijdschriften met artikelen over India en het socialisme., 1957-1960.; 368; 1 omslag
    - Stukken betr. de dood van Friedrich Adler., 1960.; 369; 1 omslag
    - Knipsels uit kranten en tijdschriften met artikelen over de Arabische wereld., 1964-1966.; 370; 1 omslag
    - Knipsels uit kranten en tijdschriften met artikelen betr. Afrika., 1964-1968.; 371; 1 omslag
    - Knipsels uit kranten en tijdschriften met artikelen betr. Cuba., 1968.; 372; 1 omslag
    - Stukken betr. een interview met Braunthal gehouden door Alan Day redakteur van Socialist Affairs., c. 1970.; 373; 1 omslag
    - Krantenknipsels met artikelen betr. de Kommunistische Internationale., 1971, 1972.; 374; 1 omslag
    - N.N., "A message to the American People". Gestencild., s.d.; 375; 1 stuk
    - J.H. Oldenbroek, "The construction of a New Trade Union Movement in Germany". Getypt., s.d.; 376; 1 omslag
    - Victor Schiff, "The future of the German Press". Getypt., s.d.; 377; 1 omslag
    - Harold J. Laski, "The future of the Socialist International"., s.d.; 378; 1 omslag
    - Benedikt Kautsky, "Der Mord an Karl Liebknecht und an Rosa Luxemburg". Getypt., s.d.; 379; 1 omslag
    - N.N., "Lessing". Getypt., s.d.; 380; 1 omslag
    - Artikelen van Robert Ungar betr. kunst en filosofie en het socialisme., s.d.; 381; 1 omslag
    - Aan Braunthal en familie toegezonden Kerst- en Nieuwjaarskaarten., 1941-1972.; 382; 2 omslagen
    - Verzameling toespraken en artikelen van Braunthal met betrekking tot het overlijden van verschillende personen uit de internationale socialistische beweging., 1943-1956.; 383; 1 omslag
    - Verzameling kranten, krantenknipsels en tijdschriften met artikelen van Braunthal over diverse onderwerpen uit de jaren 30 en 40., 384-385; 2 omslagen.
    - " Licht über's Land" ( 1919 ) en " Der Freie Soldat". )., 1918-1920; 386; 2 delen (gebonden).
    - Aantekeningen over verschillende historische onderwerpen., s.d.; 387; 1 omslag
    - Verzameling uitnodigingskaarten voor diners, feesten en herdenkingsbijeenkomsten., c. 1940-c. 1970.; 388; 1 omslag
    - Eduard Bernstein, "Wie ist wissenschaftlicher Socialismus möglich?". Gedrukt. Berlin 1901., 389; 1 omslag
    - Verzameling kranten en krantenknipsels., c. 1940-c. 1970.; 390; 1 port
    - Verzameling kranten en krantenknipsels met artikelen van Braunthal 1919-1920 en de jaren '30., 391; 1 port
    - Manuscript van "Geschichte der Internationale", Bd. 3., c. 1970.; 392; 1 port